【裁判字號】    98,聲,603
【裁判日期】    980626
【裁判案由】    返還提存物
【裁判全文】
臺灣桃園地方法院民事裁定               98年度聲字第603號
聲  請  人  華南商業銀行股份有限公司
法定代理人  甲○○
代  理  人  丙○○
相  對  人  乙○○
            丁○○
上列聲請人聲請返還提存物事件，本院裁定如下：
    主  文
本院九十七年度存字第一四三六號提存事件聲請人所提存之擔保
物：九十年度中央政府建設公債甲類第一期債票，面額新台幣捌
拾萬元（債券代號：Ａ九０一０一），就相對人丁○○部分，准
予返還。
聲請人其餘聲請駁回。
    理  由
一、按供擔保人證明受擔保利益人同意返還者，法院應依供擔保
    人之聲請，以裁定命返還其提存物，民事訴訟法第104 條第
    1 項第2 款定有明文。另依同法第106 條前段，前開規定，
    於其他依法令供訴訟上之擔保者準用之。又按擔保提存之提
    存人於提存後，假扣押、假處分所保全之請求，其本案訴訟
    已獲全部勝訴判決確定；其請求取得與確定判決有同一效力
    者，得聲請該管法院提存所返還提存物，無庸法院裁定，提
    存法第18條第1 項第5 款亦定有明文。
二、本件聲請意旨略以：聲請人前遵本院97年度裁全字第2393號
    假扣押裁定，以本院97年度存字第1436號提存事件提存90年
    度中央政府建設公債甲類第1 期債票，面額新台幣80萬元，
    為相對人等供擔保後，以本院97年度司執全字第1192號實施
    假扣押執行；茲聲請人業已取得對於相對人乙○○之執行名
    義，且受擔保利益人即相對人丁○○業同意聲請人取回上開
    提存之擔保金，爰依法聲請裁定准予取回擔保金等語。
三、經查：
(一)、就相對人乙○○部分，聲請人就上開假扣押所保全之請求，
    已對相對人乙○○取得與確定判決有同一效力之確定支付命
    令，有聲請人提出之支付命令及確定證明書影本在卷，復經
    本院依職權調閱臺灣嘉義地方法院97年度司促字第8577號卷
    查核無誤。揆諸首揭提存法之規定說明，聲請人就相對人乙
    ○○部分，僅需提出相關證明文件，即得逕向本院提存所聲
    請返還提存物，無庸聲請本院裁定。從而，聲請人此部分聲
    請，於法不合，應予駁回。
(二)、就相對人丁○○部分，聲請人主張之前揭事實，業據其提出
    提存書、假扣押裁定等影本，及相對人丁○○出具之同意書
    、相對人丁○○印鑑證明等正本各1 件為證。並經本院依職
    權調閱97年度存字第1436號卷宗核閱屬實，堪信聲請人主張
    相對人丁○○同意返還提存物乙節為真實，揆諸首揭規定說
    明，本件聲請人僅就相對人丁○○部分聲請返還提存物，核
    無不合，應予准許，爰裁定如主文所示。
四、依民事訴訟法第104 條第1 項第2 款、第106 條、提存法第
    18條第1 項第5 款，裁定如主文。
中    華    民    國    98    年    6     月    26    日
                  民事庭法  官  尹   良
以上正本係照原本作成。
如對本裁定抗告須於裁定送達後10日內向本院提出抗告狀，並應
繳納抗告裁判費新台幣1,000 元。
中    華    民    國    98    年    6     月    29    日
                        書記官  崔青菁


司法院資訊處製作；財團法人民間司法改革基金會備份。
